臺灣士林地方法院小額民事判決
                               110年度湖小字第1218號
原      告  滙誠第二資產管理股份有限公司

法定代理人  莊仲沼  
訴訟代理人  李俊興  
被      告  彭貫書  

上列當事人間給付電信費事件，經本院於民國110 年10月7 日言
詞辯論終結，判決如下：
    主    文
原告之訴駁回。
訴訟費用由原告負擔。
    理由要領
一、本件除第二項有關兩造爭執要點之判斷外，依民事訴訟法第
    436條之18第1項規定，僅記載主文，其餘理由要領省略。
二、本院之判斷
　　本件原告請求被告前於民國95年間申請使用威寶電信股份有
    限公司（下稱威寶公司）2 組電信門號之補償款共新臺幣（
　　下同）18,000元（2 筆各9,000 元，下稱系爭補償款），被
    告則為時效抗辯。本件爭點在於系爭補償款有無民法第127
    條第8 款短期時效之適用？
  ㈠按商人供給商品之代價請求權，因2 年間不行使而消滅，民
    法第127 條第8 款定有明文。電信服務為電信業者提供之商
    品，而電話費為其提供商品之代價，審酌電信服務商品屬日
    常頻繁之交易，且有促從速確定必要性，且現今社會無線通
    信業務蓬勃發展，此類債權應有從速促其確定之必要性，應
    認電信業所提供之「電信服務」亦為民法第127 條第8 款所
    稱之「商品」，而有民法第127 條第8 款2 年短期時效之適
    用。又一般之專案補貼款，乃於申辦行動電話門號使用時，
    以須持續使用門號一定期間（即綁約）之承諾，取得月租費
    之減免優惠或專案商品（例如手機）之所有權，實質上亦屬
    電信公司販售商品之代價，非屬違約金，自應與月租費、商
    品價金等同視之，仍屬電信公司販售商品之代價，即應有民
    法第127 條第8 款短期時效之適用。（臺灣高等法院所屬法
    院109 年度法律座談會民事類提案第1號審查意見參考）
  ㈡本件檢視原告所提出威寶公司之專案同意書內容，係載明手
    機專案，由其約款內容、經濟目的等一切情事整體以觀，探
    求當事人之真意，堪認系爭補償款實質上係威寶公司提供手
    機之代價，參酌前述說明，應有2 年短期時效規定之適用為
    是。按消滅時效，自請求權可行使時起算；時效完成後，債
    務人得拒絕給付，民法第128 條前段、第144 條1 項亦有明
    文。經查，依原告提出之威寶公司電信費繳款書，系爭補償
    款（2 組門號搭配提領2 支手機）之列帳截止期間，2 筆各
    為95年12月10日、96年1 月10日，則於列帳期滿翌日，即處
    於原債權人威寶公司得向被告請求之狀態，是請求權時效應
    各自95年12月11日、96年1 月11日起算，顯然均已罹於2 年
    時效期間。準此，被告為時效抗辯拒絕給付，即屬有據。
　㈢從而，原告本於電信服務契約及債權讓與法律關係，請求被
    告給付系爭補償款，為無理由，應予駁回。
中　　華　　民　　國　　110 　年　　10　　月　　21　　日
                  內湖簡易庭  法  官  施月燿
以上為正本係照原本作成。
如不服本判決，應於送達後20日內，向本院提出上訴狀並應記載
上訴理由，表明關於原判決所違背之法令及其具體內容與依訴訟
資料可認為原判決有違背法令之具體事實，如於本判決宣示後送
達前提起上訴者，應於判決送達後20日內補提上訴理由書（須附
繕本）。
中　　華　　民　　國　　110 　年　　10　　月　　21　　日
                              書記官  朱鈴玉